【裁判字號】    91,易,3196
【裁判日期】    920109
【裁判案由】    妨害公務
【裁判全文】
臺灣臺中地方法院刑事判決                        九十一年度易字第三一九六號
    公  訴  人  台灣台中地方法院檢察署檢察官
    被      告  乙○○  男四十.
右列被告因妨害公務案件，經檢察官提起公訴（九十一年度偵字第一一八八五號），
本院判決如左：
    主  文
乙○○對於公務員依法執行職務時，施強暴，累犯，處拘役肆拾日，如易科罰金，以
參佰元折算壹日。
扣案之雨傘壹支沒收。
    事  實
一、乙○○曾因肅清煙毒條例案件，經台灣高等法院台中分院判處有期徒刑二年六月
    ，於民國八十八年七月十二日假釋期滿執行完畢。仍不知悔改，因認台中市環保
    局清潔隊北屯區隊拆除里長候選人競選布條不公，只拆除仁美里里長候選人江燕
    輝懸掛在豐樂路上之競選布條，未拆除其他候選人之競選布條，而於九十一年六
    月四日十三時二十分許，與候選人江燕輝之支持者共六、七人（其中江志忠業經
    檢察官依職權處分不起訴，另王秀婷則經檢察官為不起訴處分），同至台中市北
    屯區○○○○路三五七號台中市環保局清潔隊北屯區隊辦公室抗議，該清潔隊北
    屯區隊區隊長甲○○適在辦公室內執行輸入隊員資料職務，見狀起身欲加以解釋
    ，乙○○當場竟以「幹你娘（台語）」等語辱罵甲○○，並拉扯甲○○之手，要
    甲○○前往拆除競選布條現場，甲○○拒絕，乙○○又持其所有之雨傘一支毆擊
    甲○○，對甲○○施強暴，使甲○○受有右側頭頂部頭皮血腫及右肩胛瘀青血腫
    等傷害（傷害部分未據告訴）。
二、案經台中市警察局第五分局報請台灣台中地方法院檢察署檢察官偵查起訴。
    理  由
一、訊據被告乙○○否認妨害公務執行及侮辱公務員犯行，辯稱伊未辱罵甲○○，僅
    持雨傘指著甲○○，係甲○○自己衝過來碰到雨傘，伊非故意云云。惟查右揭犯
    罪事實，業據被害人甲○○於警訊、偵查中指述綦詳，並有雨傘一支扣案及驗傷
    診斷書一紙附卷可稽，被害人甲○○所受右側頭頂部頭皮血腫及右肩胛瘀青血腫
    等傷害，應非不慎碰觸雨傘造成，而係遭雨傘由上而下毆擊所致，參以證人即台
    中市環保局清潔隊北屯區隊稽查陳湘君於警訊時證稱被告向甲○○罵「幹你娘（
    台語」多次，並稱如再來便要將辦公室砸壞等語；證人即台中市環保局清潔隊北
    屯區隊清潔隊員黃進汝於警訊時證稱甲○○被打沒有還手等語；證人即台中市環
    保局清潔隊北屯區隊清潔隊員林專來於警訊時證稱被告拿雨傘往甲○○頭部打過
    去，約二、三下等語，益徵被告當時確以「幹你娘（台語）」等語辱罵被害人甲
    ○○，並故意持雨傘毆擊被害人甲○○，被告所辯無非飾卸之詞，其犯行已堪認
    定。
二、核被告所為，係犯刑法第一百三十五條第一項之妨害公務執行罪及同法第一百四
    十條第一項之侮辱公務員罪。被告因抗議台中市環保局清潔隊北屯區隊拆除里長
    競選布條不公，進而當場對於依法執行職務之該區隊長甲○○出言侮辱，並施強
    暴予以毆傷，所犯上開二罪間，有方法結果之牽連關係，應從一重之妨害公務執
    行罪處斷。又被告曾因肅清煙毒條例案件，經台灣高等法院台中分院判處有期徒
    刑二年六月，於八十八年七月十二日假釋期滿執行完畢，有台灣台中地方法院檢
    察署刑案資料查註紀錄足憑，五年以內再犯有期徒刑以上之罪，為累犯，應依法
    加重其刑。爰審酌被告已有肅清煙毒條例前科，仍不知悔改，因認台中市環保局
    清潔隊北屯區隊拆除里長候選人競選布條不公，即出言辱罵且毆傷依法執行職務
    之該區隊長甲○○，罔顧法治，事後已與甲○○達成和解，態度尚佳（甲○○未
    提出傷害告訴，見警訊筆錄）等一切情狀，處以如主文所示之刑，並諭知易科罰
    金之折算標準。扣案之雨傘一支，係被告所有，供犯罪所用之物，應依刑法第三
    十八條第一項第二款宣告沒收。
據上論斷，應依刑事訴訟法第二百九十九條第一項前段，刑法第一百三十五條第一項
、第一百四十條第一項、第五十五條、第四十七條、第四十一條第一項前段、第三十
八條第一項第二款，罰金罰鍰提高標準條例第一條前段、第二條，判決如主文。
中      華      民      國      九十二      年    一    月      九      日
                                        法  官  鍾  堯  航
右正本證明與原本無異。
如不服本判決，應於送達後十日內向本院提出上訴狀（須附繕本），上訴於台灣高等
法院台中分院。
                                        書記官
中      華      民      國      九十二      年    一    月      九      日
附錄本案論罪科刑法條全文
刑法第一百三十五條第一項：
對於公務員依法執行職務時，施強暴脅迫者，處三年以下有期徒刑、拘役或三百元以
下罰金。
刑法第一百四十條第一項：
於公務員依法執行職務時，當場侮辱，或對於其依法執行之職務公然侮辱者，處六月
以下有期徒刑、拘役或一百元以下罰金。


司法院資訊處製作；財團法人民間司法改革基金會備份。
